Inventaris van het archief van de familie Boelen en aanverwante geslachten, 1715-1958
Nationaal Archief, Den Haag
Familiearchief Boelen
Boelen
1715-1958
1130
2.49 meter; 391 inventarisnummers.
Normale geschreven, getypte en gedrukte documenten, geen bijzondere handschriften.
Nationaal Archief, Den Haag
Het archief van de familie Boelen bevat stukken van genealogische en heraldische aard; persoonlijke stukken als brieven, (huwelijks)aankondigingen, gedichten, uitnodigingen, scheepsjournalen, verhandelingen en publicaties; stukken omtrent de gevoerde wijnhandel in Oost en West-Indië en stukken inzake financiën en eigendommen (kwitanties, kasboek, nalatenschap etc.). Tevens zijn er een aantal stukken over de evangelisch-lutherse gemeente te Amsterdam eind 18e-begin 19e eeuw.
Archiefvorming
Geschiedenis van de archiefvormer
Het geslacht Boelen is van Oostfriese oorsprong. Veel Oostfriezen vertrokken tijdens en na de 30-jarige oorlog (1618-1648) naar de welvarende Republiek. Zo ook Matthijs Jansen Boelen, die zich in het midden van de 17e eeuw in Amsterdam vestigde. Evenals zijn familieleden was hij werkzaam in de lakennijverheid. Zijn kleinzoon Johannes (1710-1791), die in 1733 trouwde met Alida Cornelia van den Broek, dochter van een Amsterdamse wijnkoper, legde in dat jaar als wijnkoper de poorterseed af. Vanaf deze Johannes (de eerste die in het familie-archief sporen heeft nagelaten) is het beroep van wijnkoper van vader op zoon overgegaan.
Van oudsher was de familie Boelen een lutherse familie. Zij was geparenteerd aan een aantal lutherse predikanten en haar leden bekleedden vele functies in de ev.luth. gemeente in Amsterdam.
zie inv.nrs.306-323
De lotgevallen van de familie en de wijnfirma zijn beschreven in twee door de firma uitgegeven gedenkboeken, naar aanleiding van het 200-jarig bestaan in 1933
getiteld "1733-1933 Jacobus Boelen Amsterdam", samengesteld door Jacobus Theodorus Boelen; een exemplaar bevindt zich bij de firma Jacobus Boelen, Donauweg 12, Amsterdam.
en het 225-jarig bestaan in 1958
zie inv. nr. 2
, en in een familiestamboek.
zie inv.nr. l
Op deze inleiding volgen een aantal beknopte genealogische tabellen. Uitvoerige genealogieën, waaraan deze tabellen zijn ontleend, vindt men in het familiestamboek.
Geschiedenis van het archiefbeheer
In de eerste helft van deze eeuw heeft Jacobus Theodorus Boelen in verband met de samenstelling van het hiervoor genoemde familiestamboek veel documentatie over zijn familieleden verzameld en aan het familie-archief toegevoegd. Hij ordende de stukken als een collectie van genealogische aard volgens het pertinentiebeginsel.
definitie in J.L. van der Gouw, H. Hardenberg, W.J. van Hoboken en G.W.A. Panhuysen "Nederlandse Archiefterminologie", in: Archivistica No. 2, Zwolle 1962, blz. 29.
In 1980 is het archief door de heer E.J. Boelen in Ankeveen, optredend als vertegenwoordiger van de Vereniging Familie Boelen, overgedragen aan drs G.W. van der Meiden, rijksarchivaris van de Eerste Afdeling van het Algemeen Rijksarchief te 's-Gravenhage.
De verwerving van het archief
Het archief is voor langere tijd in beheer, niet in eigendom verkregen.
Inhoud en structuur van het archief
1.10
Ordening van het archief
Herordening van de stukken als archief leverde de gebruikelijke moeilijkheden op. Omdat genealogische belangstelling de archiefvorming en daarmee het karakter van het archief sterk heeft bepaald, zijn verzamelde stukken van genealogische en heraldische aard mede voor het gemak van de gebruiker in de eerste afdeling van de inventaris bij elkaar geplaatst. Om dezelfde redenen is hier ook de genealogische correspondentie opgenomen. In de inventaris is bij de archiefjes van de desbetreffende personen een verwijzing geplaatst. De verzamelde stukken die geen recente afschriften zijn en meer het karakter van eigenlijke archiefstukken hebben, zijn in de derde afdeling "Verzamelde stukken betreffende de familie Boelen en aanverwante geslachten" ondergebracht.
De tweede afdeling van de inventaris bestaat uit archiefstukken, die afkomstig zijn van afzonderlijke leden van de familie Boelen en van aanverwante geslachten. In het algemeen zijn ze per persoon gerangschikt. Hierbij is uitgegaan van de naamdrager, die in de beschrijvingen dan ook niet steeds wordt genoemd. Stukken afkomstig van eventuele echtgenotes zijn niet in een aparte rubriek geplaatst omdat veel stukken op beider naam staan. De naam van de echtgenotes wordt wel steeds vermeld.
Gehuwde naamdraagsters worden geacht tot het geslacht van hun echtgenoot te behoren. Men vindt hun archiefstukken dan ook onder aanverwante geslachten beschreven. Om redenen van overzichtelijkheid zijn in twee gevallen de archieven van een drietal familieleden samengevoegd. Hetzelfde is gedaan met stukken ontvangen en opgemaakt door verschillende leden van de familie in hun functies in de ev.luth. gemeente in Amsterdam. Mede omdat het om soortgelijke functies gaat, was hier niet altijd vast te stellen om welke Boelen het ging. Bij hun afzonderlijke archiefjes zijn verwijzingen geplaatst.
Hoewel er zoals gezegd een apart firma-archief bestaat, zijn ook in deze afdeling stukken die de wijnhandel betreffen. Het zijn voornamelijk stukken van meer persoonlijke aard, akten die betrekking hebben op de positie van familieleden in de firma en correspondentie tussen familieleden onderling, waarbij het niet alleen om de wijnhandel, maar ook om de handel in andere produkten en persoonlijke aangelegenheden gaat. Om deze redenen is de door de familie aangebrachte scheiding gerespecteerd en is niet (bijv. in een hoofdafdeling "Stukken van zakelijke aard") een tweede firma-archiefje geconstrueerd.
Bepalend voor de volgorde van de in de inventaris opgenomen aanverwante geslachten is het jaar waarin zij aan de familie Boelen geparenteerd zijn.
Terwijl bij "Verzamelde stukken betreffende de familie Boelen en aanverwante geslachten" (waarover hierboven al het een en ander is opgemerkt) enige relatie met de familie Boelen of aanverwante geslachten is vast te stellen, is dit bij de stukken die in de laatste afdeling van de inventaris zijn opgenomen niet het geval.
Aanwijzingen voor de gebruiker
Openbaarheidsbeperkingen
Volledig openbaar.
Materiële beperkingen
Aanvraaginstructie
Openbare archiefstukken kunnen online worden aangevraagd en gereserveerd. U kunt dit ook via de terminals in de studiezaal van het Nationaal Archief doen. Om te kunnen reserveren dient u de volgende stappen te volgen:
U maakt een profiel aan op www.gahetna.nl, en logt vervolgens in
Via de archiefinventaris (alleen de beschrijvingen met rode nummers) selecteert u het gewenste archiefstuk door op de knop 'Reserveren' te klikken
In het volgende scherm geeft u aan op welke dag u het archiefstuk wilt inzien
Indien u zich bevindt in de studiezaal en een tafelnummer heeft ontvangen kunt u dit nummer vermelden. Als u geen tafelnummer heeft kunt u tafelnummer 777 laten staan
Vervolgens bevestigt u uw reservering door deze te versturen.
Verwant materiaal
Beschikbaarheid van kopieën
Afgescheiden archiefmateriaal
Stukken afkomstig van de familie Boelen bevinden zich op verschillende plaatsen. Het eigenlijke firma-archief is door de familie overgedragen aan het Gemeente-archief van Amsterdam. Stukken van meer persoonlijke aard zijn op verschillende tijdstippen naar het Algemeen Rijksarchief overgebracht. Enkele schenkingen door de familie in 1878
zie inv.nrs. 129-130
, legaten van Anna Elisabeth Boelen-Schuurman in 1887
zie inv.nrs. 127, 128, 138 en pro memorie.
en de overige stukken in 1971 en 1980 door de Vereniging familie Boelen. Met uitzondering van het scheepsjournaal, dat eerder in het Marine-archief van de Tweede Afdeling werd opgenomen en hier pro memorie onder 3.2. staat vermeld, zijn al deze stukken samengebracht in één archief, dat een lengte heeft van 1.75 m en nu ook in één inventaris is beschreven.
Beschrijving van de series en archiefbestanddelen
- STUKKEN VAN GENEALOGISCHE EN HERALDISCHE AARD BETREFFENDE DE FAMILIE BOELEN EN AANVERWANTE GESLACHTEN, I.
  Voornamelijk afkomstig van Jacobus Theodorus Boelen en in mindere mate van zijn broer Hendrik Johan Boelen.
  - "Stamboek der familie Boelen", samengesteld door Jacobus Theodorus Boelen en W.H. van der Linden, Gedrukt., 1941; 1; 1 deel
  - "1733-1958 Jacobus Boelen Amsterdam", gedenkboek samengesteld door W.H. van der Linden, Gedrukt., 2; 1 deel
  - "Geschichte des Geschlechts Bohlen" door Otto Hintze, Gedrukt., 1927; 3; 1 deel
  - Tijdschriften, kranten en kranteknipsels met artikelen over de familie Boelen en aanverwante geslachten, Gedrukt., 20e eeuw; 4; 1 omslag
  - Geborduurd wapen afkomstig van een kerkkussen van (waarschijnlijk) Matthijs Boelen (1671-1745) en zijn vrouw Anna Adriana Boucham., 18e eeuw; 5; 1 stuk
  - Tekening van het wapen van de familie Rappard., 20e eeuw; 6; 1 stuk
  - Tekening van het wapen van de familie Spliethoff., 1917; 7; 1 stuk
  - Genealogieën., 18e-20e eeuw; 8-13; 1 pak, 1 omslag en 5 stukken
    - van de familie Boelen, Geschreven en gedrukt. 20e eeuw, 8; 1 pak
    - van de families Bohlen en Bohlen und Halbach, Getypt en gedrukt. 20e eeuw, 9; 1 omslag
    - van de familie Coster, 20e eeuw, 10; 2 stukken
      Henriëtte Coster is de moeder van Eva Fockelina Smidt van Gelder.
    - van de familie Pauw, 19e-20e eeuw, 11; 1 stuk
      De hierin voorkomende Anthonie Noël Mooyaart is familie van Richard van Minne, eerste man van Rachel Steygers.
    - van een familie Boelen in Deventer, 1901, 12; 1 stuk
      In tweevoud. Verwantschap is niet aangetoond.
    - van de Amsterdamse regentenfamilie De Graeff, 18e eeuw, 13; 1 stuk
      Verwantschap met de hierin voorkomende Aeltje Boelens is niet aangetoond.
  - Lijst met gegevens betreffende geboorten, huwelijken, overlijden en levensduur in de periode 1685-1899 van leden van de familie Van Gelder, Gedrukt., c. 1900; 14; 1 deel
  - Stukken betreffende de "Vereeniging der Familie Van Oordt"., 1910-1930; 15; 1 omslag
  - Genealogische aantekeningen., 19e-20e eeuw; 16-18; 3 omslagen
    - betreffende de familie Boelen., 16
    - betreffende de aanverwante geslachten Boucham, Van den Broek, Coster, Van Groenesteyn, Mooyaart, De Raet, Rappard, Schimmel, Schuurman, Van Sepperen, Spliethoff, Swarth., 17
    - betreffende families Boelen waarvan de verwantschap niet is aangetoond., 18
  - Afschriften van geboorte-, doop-, huwelijks-, overlijdens- en begraafakten., 20e eeuw; 19-20; 2 omslagen
    - betreffende de familie Boelen., 19
    - betreffende de aanverwante geslachten Boeken, Boersken, Boucham, Breyer, Van den Broek, Deelwater, De Lange, Mahieu, Rijpelberg, Schimmel, Swarth, Ten Tije., 20
  - Afschriften van en uittreksels uit notariële akten, eind, 19e-20e eeuw; 21-27; 1 pak, 4 omslagen en 3 stukken
    - betreffende de familie Boelen, 21; 1 pak
    - betreffende Warnar Berghuys, tweede man van Rachel Steygers, 22; 2 stukken
    - betreffende (aangetrouwde) leden van de familie Boucham, 23; 1 omslag
    - betreffende (aangetrouwde) leden van de familie Van den Broek, 24; 1 omslag
    - betreffende (aangetrouwde) leden van de familie Deelwater, 25; 1 omslag
    - betreffende Anthonie Noël Mooyaart, 26; 1 stuk
      Zie noot inv. nr. 11
    - betreffende (aangetrouwde) leden van de familie De Raet, 27; 1 omslag
  - Genealogische correspondentie, met bijlagen, eind, 19e-20e eeuw; 28; 1 pak
    Correspondentenlijst:
    Algemeen Rijksarchief, Den Haag
    Backer, J.T., Amsterdam
    Beresteyn, jhr. mr. dr. E.A. van
    Beresteyn, G. van, Amersfoort
    Boelen, A., Rijswijk
    Boelen, Alexander Leonard, Den Haag
    Boelen, Aurelia Jacoba, Den Haag
    Boelen, dr. David
    Boelen, Dorothea Hester
    Boelen, Frans Jacobus, Laren
    Boelen, Hendrik Johan, Semarang/Amsterdam
    Boelen, Henriette Caroline, Hilversum
    Boelen, Henriette Johanna, Hilversum
    Boelen, Hermina Maria, Hilversum
    Boelen, Heyltje, Apeldoorn
    Boelen, Jacobus, Den Haag
    Boelen, Jacobus, Rotterdam/Middelburg
    Boelen, Jacobus Theodorus, Amsterdam
    Boelen, Jan, Oostkapelle
    Boelen, Joan Gerard, Amsterdam
    Boelen, Johan Reinhard, Arnhem
    Boelen, Johannes, Renkum
    Boelen, Johannes Jacobus, Den Haag
    Boelen, Lise, Amsterdam
    Boelen, M.A.E.F., St-Nicolaasga
    Boelen, Max, Buitenzorg
    Boelen, Nicolaas, Java
    Boelen, Theodorus, Utrecht
    Boelen-Smeer, Johanna Henriëtte
    Boelen-Suermondt, P., Den Haag
    Bötticher, Frankfurt
    Bohlen, Lothar, Hamburg
    Brinck, J.F.M.A., Amersfoort
    Burgerlijke Stand en Secretarie van Amsterdam, Arnhem, Bloemendaal, Doesburg, Goor, Gorinchem, 's-Gravenhage, Hilversum, Leiden, Monnikendam, Ooststellingwerf, Ouderkerk a/d Amstel, Weesp
    Bussy, N.V. Drukkerij en Uitgeverij J.H. de, Amsterdam
    Bijl, A.A., Amsterdam
    Coster, A.M., Almelo
    Crone, G.C.E., Amsterdam
    Douwes, N.V. Kunsthandel Gebr., Amsterdam
    Duyvis, ir. J.T., Amsterdam
    Eck, J. van, Amsterdam
    Edel, dr.
    Elink Schuurman, L., Wassenaar
    Elink Schuurman-Schuurman, L., Wassenaar
    Engelsma, mevrouw C. M. A., Maarn
    Evgl. Gemeinde Ruhrort
    Frans Halsmuseum, Haarlem
    Gemeente-archief Amsterdam
    Goes-Boelen, D. v.d.
    Hees, Walther van, Köln-Mülheim
    Historisch Genootschap, Utrecht
    Hogerlinden, J.G.A. van
    Insinger, J. G., Amsterdam
    Kempen, I., Wassenaar
    Kempen, Marie van
    Kervel-Boelen, C.J. van
    Koninklijk Kabinet van Munten, Penningen en Gesneden Steenen, Den Haag
    Kooiman, ds. W.J., ev. luth. predikant in Amsterdam
    Kraft, F.G., Essen
    Krupp von Bohlen und Halbach, G. G. F. M., Essen
    Kuyper van Harpen, A., Den Haag
    Landsarchief Batavia
    Leembruggen, J., Amsterdam
    Linden, W.H. van der
    Mastenbroek, K., Zaandam
    Metropolitan Museum of Art, The, New York
    Militaire Spectator, De, Den Haag
    Molengraaff, ir. W.A., Rijswijk
    Mooyaart, E., Amsterdam
    Muschart, R.T., Rotterdam
    Naber-Boelen, P.J., Soestdijk
    Nebelung, Pastor, Schiffdorf
    Nederland's Adelsboek, Scheveningen
    Nederland's Patriciaat, Den Haag
    Nieuwenkamp, W.G., Amsterdam
    Noordink, A.P.W., Blokzijl
    Nouwen, H., Amsterdam
    Oderwald, J., Doorn
    Peltzer,. Margaretha, Essen
    Photo "Elite", Den Haag
    Provinciale Staten Noord-Holland, Haarlem
    Rappard, A.J. ridder, Medan
    Rappard, mej. E., Nijmegen
    Rappard, F.W., Tiel
    Rappard, Th., Leiden
    Ris, Genealogisch Bureau A.H.
    Romswinckel, A.F.J., Den Haag
    Ruychaver, K., Amsterdam
    Rijksarchief in de provincie Overijssel
    Rijksarchieven in de provincie Noord-Holland
    Rijksbureau voor Kunsthistorische en Ikonografische Documentatie, Den Haag
    Schouten, H.J., Amsterdam
    Schuurman, J., Arnhem
    Smeer, Johanna Henriëtte
    Smidt van Gelder, Wormerveer
    Steins Bisschop, G.M.S., Amsterdam
    Stockhuysen, ir. F., Leiden
    Stokvis, Firma Jan, Den Haag
    Swarth, Caroline, Brussel
    Swarth, J.W., Brussel
    Sweys, mr. J.C., Amsterdam
    Tetterode, J.P., Oost-Capelle
    Veldhuysen, J.H., Amsterdam
    Visser, mr. A., Epe
    Visser, Jeanne, Den Haag
    Vorsterman van Oyen, A. A.
    Vos, F.H. de, Ceylon
    Vries & Co., De, Amsterdam
    Waller, mr. H., Utrecht
    Waller, J.G., Amsterdam
    Weyer, Kunsthandel P.W.G. van de
    Wichers Hoeth, A.W.
- STUKKEN AFKOMSTIG VAN LEDEN VAN DE FAMILIE BOELEN EN AANVERWANTE GESLACHTEN, II.
  - De familie Boelen, A.
    - JOHANNES BOELEN, 1.0.
      Johannes Boelen (1710-1791) was wijnkoper in Amsterdam. Hij trouwde in 1733 aldaar met Alida Cornelia van den Broek (1711-1795).
      - Familieleven, a.
        - Recept voor het koken van mede., 1732; 29; 1 stuk
        - Plaatsbewijs voor de Burger Bank in de Nieuwe Lutherse kerk., 1762; 30; 1 stuk
        - Uittreksel uit een brief van zijn broer David Boelen in Malakka aan Albertus Engelbert, koopman in Rotterdam, met het verzoek kleren uit de nalatenschap van diens vrouw af te geven aan Johannes Boelen, met bijlage., 1762; 31; 2 stukken
        - Uitnodiging tot het bijwonen van de begrafenis van Hermanus van Garél, ev.luth. predikant., 1771; 32; 1 stuk
        - Felicitatiebrief van Gerhard Müller in Winschotersicht aan Johannes Boelen ter gelegenheid van het huwelijk van diens zoon Jacobus Boelen., 1776; 33; 1 stuk
        - Brief van Jan Hendrik Wiegerman en zijn vrouw geb. Rademaker in Batavia aan Johannes Boelen en zijn vrouw., 1776; 34; 1 stuk
        - Stukken betreffende de gouden bruiloft van Johannes Boelen en Alida Cornelia van den Broek., 1783; 35; 1 omslag
        - Gedichten ter gelegenheid van zijn 76e verjaardag, gemaakt door neefzegger H. Elink en neefzegster C.J. Cobbe, vrouw van ds. Augustus Sterk., 1786; 36; 1 katern
      - Financiën en eigendommen, b.
        - Akte van verhuur van een huis met pakkelder op de Oude Waal door Pieter Schoon aan Johannes Boelen voor de tijd van vier jaar, 1779, met op de achterzijde kwitanties van halfjaarlijkse huurbetalingen., 1781-1783; 37; 1 stuk
        - Akte van verhuur van een grafstede in de Nieuwe Lutherse kerk door Helena Catharina Grill, weduwe van Isaac Passalaigue, en haar broers Jacob Grill, Abraham Grill en Anthoni Grill aan Johannes Boelen, ten overstaan van Cornelis van Homrigh, notaris in Amsterdam., 1785; 38; 1 katern
        - Stukken betreffende de uitgifte van aandelen ten behoeve van de Maatschappij der Verdiensten "Felix Meritis", Gedrukt., 1786 en z.d.; 39; 2 stukken
        - Akte van volmacht door Alida Cornelia van den Broek, weduwe van Johannes Boelen, voor haar zonen Johannes Boelen en Jacobus Boelen en haar schoonzoon Theodorus Schuurman, ten overstaan van Jan Hendrik Zilver, notaris in Amsterdam., 1792; 40; 1 stuk
      - Beheer wijnhandel, c.
        - Akte van overeenkomst tussen Johannes Boelen en Alida Cornelia van den Broek enerzijds en hun zoon Jacobus Boelen anderzijds betreffende het aandeel van laatstgenoemde in de wijnhandel na zijn huwelijk., 1776; 41; 1 stuk
      - Zakelijke activiteiten in de Oost en de West, d.
        Omdat zijn broer David Boelen in dienst was van de VOC, kon Johannes Boelen wijn en jenever exporteren. Dit was ook mogelijk in Berbice, waar zijn neef Johannes van den Broek koffieplantages exploiteerde, grotendeels gefinancierd door Johannes Boelen. De koffie werd in Nederland dan weer door hem verkocht. Tevens beheerde hij van sommige relaties hun kapitaal.
        - Ingekomen brieven van zijn broer David Boelen, Gouverneur van Malakka, en diens vrouw Rachel Steygers, met bijlagen., 1759-1765; 42; 1 omslag
        - Ingekomen brief van [Hendrik Coenraad] Sander, [boekhouder] in Batavia., 1765; 43; 1 stuk
        - Kwitanties van Fredrik Kelger voor Johannes Boelen en Jan Noordink op wisselbrieven van Frans Leicht en Herman Willebrink in Batavia., 1769; 44; 2 stukken
        - Ingekomen stukken van neefzegger Jan Hendrik Borwater, fiscaal in Colombo, en zijn vrouw Barbara Bregentina Lebeck., 1771-1788; 45-49; 2 omslagen en 3 stukken
          - Brieven, 1771-1788, 45; 1 omslag
          - Rekening-courant, 1775, 46; 1 stuk
          - Staat van inkomsten en onkosten wegens de verkoop van wijn, 1778, 47; 1 stuk
          - Wisselbrieven van verschillende personen op Ceylon op Johannes Boelen ten behoeve van Jan Hendrik Borwater, 1780, 48; 1 omslag
          - Lijst van door Jan Hendrik Borwater aan zijn gemachtigden in Batavia verzonden stukken betreffende soldijrekeningen, 1782, 49; 1 stuk
        - Ingekomen stukken van Jan Hendrik Wiegerman, Opperkoopman en Raad Extra-Ordinair van Nederlands-Indië in Batavia., 1774-1788; 50-52; 1 omslag en 4 stukken
          - Brieven, met bijlage, 1776-1788, 50; 1 omslag
          - Rekeningen-courant, 1774 en 1781, 51; 2 stukken
          - Lijsten van door Jan Hendrik Wiegerman van Johannes Boelen ontvangen spiritualia, c. 1775 en c. 1776, 52; 2 stukken
        - Ingekomen brief van zijn neef Johannes van den Broek, plantagebezitter in Berbice., 1780; 53; 1 stuk
        - Ingekomen brieven van Nicolaas Rijnders, boekhouder in Colombo., 1787 en 1789; 54; 2 stukken
        - Polissen van transportverzekeringen op naam van Johannes Boelen en Hendrik en Gerard Elink betreffende de onderstaande schepen., 1783, 1785 en 1786; 55; 1 omslag
          - de Expeditie
          - de St. Jan en Pieter
          - de Jacob Willem en Cornelis
          - de vrouw Lena Jacoba.
        - Polis van cascoverzekering op 3/16 part van het schip "Berbices Welvaaren" op naam van Johannes Boelen., 1785; 56; 1 stuk
        - Polissen van ongevallenverzekeringen betreffende de koffieplantages "Nomen Nescio" en "De Dankbaarheyd" in Berbice op naam van Johannes Boelen en Hendrik en Gerard Elink., 1785; 57; 2 stukken
      - Nalatenschappen, e.
        - Stukken betreffende de nalatenschap van zijn broer David Boelen en diens vrouw Rachel Steygers., 1776-1778; 58; 1 omslag
          Johannes Boelen was - met uitzondering van enige legaten - bij testamentaire beschikking van Rachel Steygers d.d. 25 maart 1775 tot enig erfgenaam benoemd.
        - Stukken betreffende de nalatenschap van Johannes Boelen en Alida Cornelia van den Broek., 1788-1802; 59; 1 omslag
    - JOHANNES BOELEN, 2.1.
      Johannes Boelen (1749-1795) was eerst in dienst van de VOC, daarna koffiekoopman in Amsterdam. Hij trouwde in 1784 aldaar met Petronella Geertruy Spliethoff (1763-1842).
      - Uittreksels uit het doopboek en het lidmatenregister van de ev.luth. gemeente in Amsterdam betreffende Petronella Geertruy Spliethoff., 1821; 60; 2 stukken
      - Stukken betreffende de sluiting en de viering van zijn huwelijk., 1784; 61; 1 omslag
      - Brief van Johannes Boelen in Utrecht aan zijn vrouw Petronella Geertruy Spliethoff., 1794; 62; 1 stuk
      - Brieven en gedichten van Johannes Boelen en Jacobus Boelen aan hun moeder Petronella Geertruy Spliethoff., 1797, 1800 en 1802; 63; 1 omslag
      - Brief van Fredrik Spliethoff van Lingen in Nikolskaja (Rusland) aan zijn zuster Petronella Geertruy Spliethoff., 1810; 64; 1 stuk
      - Uitnodiging tot het bijwonen van de begrafenis van Margaretha Spliethoff, vrouw van Jacobus Boelen, aan haar zuster Petronella Geertruy Spliethoff., 1781; 65; 1 stuk
      - Uitnodigingen voor de viering van de gouden bruiloft van Johannes Boelen en Alida Cornelia van den Broek aan hun zoon Johannes Boelen en aan Petronella Geertruy Spliethoff., 1783; 66; 2 stukken
      - Uitnodiging voor de viering van de zilveren bruiloft van zijn zuster Anna Elisabeth Boelen en zijn zwager Theodorus Schuurman., 1793; 67; 1 stuk
      - Gedichten ter gelegenheid van de zilveren bruiloft van Reinier Spliethoff en Petronella van Lingen, ouders van Petronella Geertruy Spliethoff, Gedrukt., 1776; 68; 1 deel
      - Stukken ingekomen bij Johannes Boelen als functionaris in de ev.luth. gemeente in Amsterdam: zie inv. nrs. 306-323., ---
      - Ingekomen stukken van zijn neef Johannes van den Broek, plantagebezitter in Berbice: zie inv.nrs. 112 en 113., ---
      - Reclame-drukwerk van Klaas Monsees, tabakverkoper op de Nieuwendijk, door Johannes Boelen gebruikt als omslag voor ingekomen Oostindische brieven., z.d.; 69; 1 stuk
    - JACOBUS BOELEN, 2.2.
      Jacobus Boelen (1752-1827), wijnkoper in Amsterdam, trouwde in 1776 met Margaretha Spliethoff (1754-1781) en in 1792 met Dorothea Hester Swarth (1765-1816).
      - Familieleven, a.
        - Schoolschrift met vertalingen Nederlands-Engels., z.d.; 70; 1 stuk
        - Plaatsbewijs voor de Doele Bank in de Oude Lutherse kerk., 1768; 71; 1 stuk
        - Stukken betreffende de sluiting en de viering van zijn huwelijk met Margaretha Spliethoff., 1776; 72; 1 omslag
        - Stukken betreffende het overlijden en de begrafenis van Margaretha Spliethoff., 1781; 73; 2 stukken
        - Huwelijksakte van Jacobus Boelen en Dorothea Hester Swarth, afgegeven door de English Reformed Church in Amsterdam., 1792; 74; 1 stuk
        - Aantekeningen uit preken., 1820; 75; 1 omslag